【裁判字號】    97,上易,362
【裁判日期】    970507
【裁判案由】    竊盜等
【裁判全文】
臺灣高等法院高雄分院刑事判決         97年度上易字第362號
上  訴  人
即  被  告  甲○
                  現羈押於臺灣高雄看守所
上列上訴人因被告竊盜案件，不服臺灣高雄地方法院96年度易字
第3748號中華民國97年2 月26日第一審判決（起訴案號：臺灣高
雄地方法院檢察署96年度偵字第21922 號），提起上訴，本院判
決如下：
     主  文
上訴駁回。
     事  實
一、甲○因施用第一、二級毒品案件，經本院以94年度上訴字第
    614 號分別判決判處有期徒刑10月、8 月，應執行有期徒刑
    1 年4 月確定，於96年2 月15日縮刑假釋出監並付保護管束
    ，同年4 月3 日保護管束期滿視為執行完畢。詎仍不知悔改
    ，竟與施金榜基於共同意圖為自己不法之所有，於96年9 月
    27日2 時30分許，由施金榜駕駛其向姓名年籍不詳、綽號「
    文成」收受之車牌號碼：UX─6797號自小客車，搭載甲○及
    不知情之王淨惠（業經臺灣高雄地方法院檢察署檢察官另為
    不起訴處分，檢察官起訴書中被告欄之「王淨惠」記載應係
    誤載）至位於高雄縣路竹鄉○○路38號之「和信興實業公司
    」（下稱和信興公司），王淨惠留置上開小客車內休憩，甲
    ○、施金榜2 人分持施金榜所有客觀上足以對人之生命、身
    體安全構成威脅，具有危險性，可供兇器使用之倍力剪各1
    支，自和信興公司之南側鐵皮圍牆倒塌處進入該公司廠區後
    ，再由已破損之倉庫玻璃窗戶，攀爬進入倉庫之內，由甲○
    在旁負責把風，施金榜則以所持之倍力剪拆剪該公司倉庫內
    之電纜線（共計20公尺），嗣得手欲離去之際，為該公司之
    倉儲管理乙○○發覺有異報警處理，而為及時趕到之警察當
    場查獲，並扣得上開供行竊所用之倍力剪2 支與電纜線20
    公尺等物。
二、案經乙○○訴由高雄縣政府警察局湖內分局移送台灣高雄地
    方法院檢察署檢察官偵查起訴。
     理  由
一、訊據上訴人即被告甲○矢口否認有上開竊盜犯行，辯稱：伊
    與施金榜一起去，僅在場把風，並未下手行竊，且不知施金
    榜攜帶倍力剪，應僅成立幫助犯云云。惟查：
(一)、上開被告與施金榜2 人，由和信興公司已破之窗戶爬入倉庫
    內偷竊電纜線之事實，業據被告於警訊中供承不諱，證人即
    和信興公司職員乙○○於原審亦具結證稱：伊在和信興公司
    擔任倉儲管理，當天留守在和信興公司，因公司之電纜線前
    有遭竊紀錄，因此當天伊特地將倉庫玻璃門之鎖解開，以誘
    使竊賊入內偷竊，倉庫共有2 個門，除了玻璃門外，尚有1
    個鐵捲門已經拉下上鎖。伊準備妥當後，就一直在該倉庫對
    面之辦公大樓觀察倉庫之動靜，並每隔半小時至倉庫附近巡
    邏，之後伊發現倉庫有人聲，伊疑為竊賊，即報警處理，並
    於倉庫內查獲被告施金榜、甲○2 人。因為伊在該倉庫玻璃
    門鎖上纏上鐵線，鐵線並無遭人移動之痕跡，且伊在辦公大
    樓之觀察處可以看見該倉庫玻璃門，並無看見被告施金榜、
    甲○由該玻璃門進入之情形，而鐵捲門又已上鎖，因此伊在
    警詢時才證稱被告施金榜、甲○係攀爬之前就被人打破之窗
    戶進入倉庫等語，並有證人乙○○當庭所繪製之倉庫現場圖
    可資佐證，足見被告與施金榜2 人自原已破損之窗戶進入倉
    庫偷竊，應可確信。又現場查獲2 支倍力剪，有該倍力剪扣
    案足證，而倍力剪適足以供行竊剪斷電纜線之用，足證被告
    與施金榜2 人分持倍力剪侵入和信興公司內行竊，是其所辯
    伊僅在旁把風，並未參與行竊，亦無足採。此外，復有和信
    興公司領回該被剪斷之電纜線之贓物認領保管單1 紙、現場
    照片8 張在卷可稽，被告犯行，應堪認定。
二、查扣案之倍力剪2 支，俱為金屬材質，且足以拆剪電纜線，
    足見其質地堅硬，客觀上顯然足以對人之生命、身體、安全
    構成威脅，具有危險性，均屬兇器無訛。又按刑法第321 條
    第1 項第2 款所謂「安全設備」，指門扇牆垣以外，依通常
    觀念足認防盜之一切設備而言，住宅之窗戶及附加於門上之
    鎖，均具有防閑效果，自應認為係指門扇牆垣以外之「安全
    設備」。核被告甲○持倍力剪從玻璃窗戶進入和信興公司倉
    庫行竊，係犯刑法第321 項第1 項第2 、3 款逾越安全設備
    攜帶兇器竊盜罪。被告與施金榜間，有犯意聯絡及行為分擔
    ，均為共同正犯。又被告因施用第一、二級毒品案件，經本
    院以94年度上訴字第614 號分別判決判處有期徒刑10月、8
    月，應執行有期徒刑1 年4 月確定，於96年2 月15日縮刑假
    釋出監並付保護管束，同年4 月3 日保護管束期滿視為執行
    完畢，此有臺灣高等法院被告前案紀錄表1 份在卷可稽，其
    前受徒刑之執行完畢後，5 年以內故意再犯本件有期徒刑以
    上之罪，為累犯，應依刑法第47條第1 項之規定，加重其刑
    。
三、原審認被告罪證明確，因而適用刑法第28條、第321 條第1
    項第2 、3 款、第47條第1 項、第38條第1 項第2 款之規定
    ，並審酌被告所竊財物價值非鉅等一切情狀，量處有期徒刑
    捌月。扣案倍力剪2 支，係共犯施金榜所有，且供行竊所用
    之物，業據其供述在卷，併依刑法第38條第1 項第2 款規定
    宣告沒收。其認事用法，核無不合，量刑亦屬允當。被告上
    訴意旨，指摘原判決量刑過重不當，為無理由，應予駁回。
四、施金榜、林騰芳、王信凱部分，業經判決確定，附此敘明。
據上論斷，應依刑事訴訟法第368 條，判決如主文。
本案經檢察官彭南雄到庭執行職務。
中    華    民    國    97    年    5     月    7     日
                      刑事第六庭  審判長法  官  王憲義
                                        法  官  張盛喜
                                        法  官  邱永貴
以上正本證明與原本無異。
不得上訴。
中    華    民    國    97    年    5     月    7     日
                                        書記官  張雲義
附錄本判決論罪科刑法條：
中華民國刑法第321條
（加重竊盜罪）
犯竊盜罪而有左列情形之一者，處 6 月以上、 5 年以下有期徒
刑：
一  於夜間侵入住宅或有人居住之建築物、船艦或隱匿其內而犯
之者。
二  毀越門扇、牆垣或其他安全設備而犯之者。
三  攜帶兇器而犯之者。
四  結夥三人以上而犯之者。
五  乘火災、水災或其他災害之際而犯之者。
六  在車站或埠頭而犯之者。
前項之未遂犯罰之。


司法院資訊處製作；財團法人民間司法改革基金會備份。
